# 收到投资款的银行回单未显示投资款，是否有瑕疵？

提问人：chenq0811 时间：2023-03-16 11:46:28
公司收到投资方支付的投资款时银行回单未显示投资款，具体显示内容有以下两种情况，公司做实收资本处理是否有瑕疵？特别是IPO时是否需要处理一下？
1 、股东备注投资款，公司的银行回单显示电子汇入。
2 、股东备注借款，公司的银行护垫显示借款。

回答人：chenyiwei
第 2 种情况肯定是有瑕疵，无法认可的；第 1 种情况可以核查股东汇款的原始单据，并取得全体股东对款项性质系投资款的一致确认，结合该股东签署的投资协议，其内部批准对外出资的文件等证据予以确认。